# 会计政策变更

提问人：shuihu19810817 时间：2011-04-30 11:05:32
陈老师您好： 某上市公司20×7年的年度财务报告，董事会批准财务报告对外公布的日期为20×8年 4 月 17 日，如果在 4 月 17 日以前发生了会计政策变更，此变更对20×7年的年度财务报告的某些项目的数字产生影响。我的想法是：虽然此会计政策变更不属于资产负债表日后调整事项，但是对20×7年的年度财务报告有重大影响的话，就应该调整20×7年的年度财务报告，否则就可能影响到信息使用者作出决策。即只要我们能调整就应该尽量调整，以此为信息使用者提供高质量的信息。陈老师您是怎么看待这个问题的，谢谢给予解答。

回答人：chenyiwei
还是需要把一些具体的背景了解清楚。
1 、根据《企业会计准则第 28 号—会计政策、会计估计变更和差错更正》规定，会计政策变更有两种情况：一是法定变更（法律、行政法规或者国家统一的会计制度等要求变更）；二是自主变更（会计政策变更能够提供更可靠、更相关的会计信息）。你所说的案例具体是哪一种情况？如果是法定变更，相关规定是如何明确该项会计政策变更的衔接办法的，新的会计规定的生效日是哪一天？如果属于自主变更，公司管理层如何证明该项变更可以使会计信息更可靠、更相关？ 2 、该项会计政策变更的决策程序？为何在资产负债表日后通过？董事会决议中是否明确变更后政策的开始执行时间？

提问人：lighting 时间：2011-09-19 21:03:09
请问如果属于资助变更，且董事会决议中没有明确变更后政策的开始执行时间，实务中以哪个时间会比较好，董事会会议公布日？

回答人：chenyiwei
也可以。但要注意：自主变更会计政策是要求追溯调整的，所以对“变更后会计政策的开始执行日期”的讨论实际意义不大。

提问人：shuihu19810817 时间：2011-05-02 09:02:01
陈老师您好： 我的意思是：资产负债表日后发生会计政策变更了，此时报告年度的报表还没有对外报出，如果此项会计政策变更（不管是法律法规要求变的还是自主变的）追溯调整会影响报告年度报表，假定如果不对未报出的报表作出调整就会影响信息使用者的决策，虽然这并不属于资产负债表日后调整事项，但我认为也应该调整报表（目的是为了提供更加相关可靠的信息），陈老师认为我说的对吗？谢谢

回答人：chenyiwei
如果是法定变更，应按照相关会计准则和补充规定的规定处理。例如，有些新的或修订后的准则规定变更后的会计政策应当采用未来适用法衔接，或者虽然要求追溯调整但不允许提前采用新的会计准则等，此时就不适合于在报告年度的财务报表中即对此作出调整。
如果是自主变更会计政策，则为了保证决策相关性和可靠性，应当相应在报告年度财务报表中执行变更后的会计政策。